臺灣臺北地方法院刑事判決
110年度訴字第375號
公  訴  人  臺灣臺北地方檢察署檢察官
被      告  陳福生



上列被告因妨害風化案件，經檢察官提起公訴（109年度偵字第2
916號），本院判決如下：
    主  文
子○○無罪。
    理  由
壹、公訴意旨略以：被告子○○與證人即共同被告乙○○（綽號美娟
    ）、癸○○（綽號阿足）、己○○、辛○○（綽號阿蘭）、寅○○（
    原名劉春玉）、戊○○（綽號美玲）、辰○○、壬○○、丁○○、庚○○、甲○○（亦綽號阿蘭）、卯○○、丙○○、丑○○、潘冠爾等16
    人（下稱被告子○○以外之共犯為乙○○等15人），共同意圖使
    女子與他人為性交或猥褻之行為，而容留、媒介以營利之犯
    意聯絡，於附表一編號1至19「從事性交易時間」欄所示時
    間，以分別招募知情之越南籍、泰國籍及大陸地區等地女子
    來臺之分團方式，共同提供在臺北市○○區○○路000號鑽石大
    樓內之房間，經營外籍女子性交易之應召站，與不特定男客
    從事性交易。其中被告子○○則係在上址大樓1樓樓梯間及後
    門處所擔任看顧把風，並仲介男客性交易等工作；證人即共
    同被告乙○○、癸○○、辛○○及庚○○等人則各自分團在上址大樓
    內經營應召站，負責接洽外籍女子來臺從事性交易、性交易
    房間承租分配使用、性交易抽成之收取者、在上址大樓仲介
    性交易，及在上址大樓1樓樓梯間及後門處所擔任看顧把風
    工作，證人即共同被告己○○及壬○○係協助乙○○擔任性交易房
    間承租分配使用與打掃、性交易抽成之收取者，及在上址大
    樓1樓樓梯間及後門處所擔任看顧把風，並仲介男客性交易
    等工作；證人即共同被告寅○○係擔任性交易房間承租分配使
    用、性交易抽成之收取者及在上址大樓1樓樓梯間及後門處
    所擔任看顧把風等工作；證人即共同被告戊○○係擔任性交易
    房間承租分配使用及在上址大樓1樓樓梯間及後門處所擔任
    看顧把風等工作；證人即共同被告辰○○係協助證人即共同被
    告辛○○擔任性交易抽成之收取者及在上址大樓1樓樓梯間及
    後門處所擔任看顧把風等工作；證人即共同被告丁○○擔任性
    交易房間承租轉借予證人即共同被告乙○○與戊○○，及每日性
    交易房間打掃等工作；證人即共同被告甲○○係協助證人即共
    同被告庚○○擔任性交易房間承租分配使用，及在上址大樓1
    樓樓梯間及後門處所擔任看顧把風，並仲介男客性交易等工
    作；證人即共同被告卯○○係擔任性交易房間承租轉借予證人
    即共同被告庚○○及在上址大樓1樓樓梯間及後門處所擔任看
    顧把風，並仲介男客性交易等工作等工作；證人即共同被告
    丙○○係協助證人即共同被告庚○○在上址大樓1樓外擔任看顧
    把風等工作；證人即共同被告丑○○係協助證人即共同被告癸○○與證人即共同被告庚○○在上址大樓1樓樓梯間及後門處所
    擔任看顧把風等工作；證人即共同被告潘冠爾係協助證人即
    共同被告癸○○擔任性交易抽成之收取者，及在上址大樓1樓
    樓梯間及後門處所擔任看顧把風，並仲介男客性交易等工作
    。嗣於民國108年10月23日晚間7時許，由臺北市政府警察局
    萬華分局與內政部移民署北區事務大隊機動隊、臺北市專勤
    隊、臺北市政府警察局大安分局、臺北市憲兵隊等專案人員
    ，在上址大樓3、4、5、6、9、10等樓層各房間搜索，共計
    查獲證人即共同被告乙○○所經營應召站旗下之即附表一編號
    1至5所示賣淫女子等5人；證人即共同被告癸○○所經營應召
    站旗下即附表一編號10至14所示賣淫女子等5人；證人即共
    同被告辛○○所經營應召站旗下即附表一編號15至19所示賣淫
    女子等5人；及證人即共同被告庚○○所經營應召站旗下即附
    表一編號6至9所示賣淫女子等4人，並查扣如附表二所示物
    品，因認被告子○○涉犯刑法第231條第1項之意圖使女子與他
    人為性交之行為，而容留、媒介以營利罪嫌等語。
貳、按犯罪事實應依證據認定之，無證據不得認定犯罪事實；不
    能證明被告犯罪或其行為不罰者，應諭知無罪之判決，刑事
    訴訟法第154 條第2 項、第301 條第1 項分別定有明文。次
    按認定不利於被告之事實，須依積極證據，苟積極證據不足
    為不利於被告事實之認定時，即應為有利被告之認定。又事
    實之認定，應憑證據，如未能發現相當證據，或證據不足以
    證明，自不能以推測或擬制之方法，為裁判基礎；而認定犯
    罪事實所憑之證據，雖不以直接證據為限，間接證據亦包括
    在內，然無論直接證據或間接證據，其為訴訟上之證明，須
    於通常一般之人均不致有所懷疑，而得確信其為真實之程度
    者，始得據為有罪之認定，倘其證明尚未達此一程度，而有
    合理之懷疑存在時，無從為有罪之確信，自不得遽為有罪之
    判決；苟積極證據不足以為不利於被告事實之認定，自應為
    有利於被告之認定，更不必有何有利之證據。又刑事訴訟法
    第161條第1項規定：檢察官就被告犯罪事實，應負舉證責任
    ，並指出證明之方法。因此，檢察官對於起訴之犯罪事實，
    應負提出證據及說服之實質舉證責任。檢察官所提出之證據
    ，不足為被告有罪之積極證明，或其指出證明之方法，無從
    說服法院以形成被告有罪之心證，基於無罪推定之原則，自
    應為被告無罪判決之諭知。
參、公訴意旨認被告子○○涉有上開以意圖使女子與他人為性交之
    行為，而容留、媒介以營利罪嫌，無非係以被告子○○於警詢
    及偵訊中之自白及以證人身分之證述、證人即共同被告丁○○
    、卯○○自白及以證人身分之證述、證人即共同被告壬○○之供
    述、附表一編號1至19「賣淫女子」欄所示各賣淫女子於警
    詢及偵訊中之證述，證人即賣淫女子LU THI HA、DAO THI B
    ICH HOA於警詢及偵訊中之證述、JUMPOL SABAIPORN及JAO-H
    OME KANISTHA於警詢中之證述、扣案案發大樓現場監視器錄
    影畫面光碟及錄影畫面擷圖照片、扣案之保險套與潤滑液、
    帳冊等為主要論據。
肆、訊據被告堅詞否認有何與乙○○等15人共犯附表一編號1至19
    所示意圖使女子與他人為性交之行為，而容留、媒介以營利
    之犯行，辯稱：我在109年1月17日曾經因為妨害風化案件入
    監服刑，那時被查獲是因為跟綽號「胖虎」之人共犯妨害風
    化案件，我在尚未入監之前，就已經沒做三七仔了，109年4
    月8日出獄後也未重操舊業；我以前的老板綽號叫「胖虎」
    ，我當時幫「胖虎」仲介的客人，都是帶去鑽石大樓進行性
    交易，所以我才會知道鑽石大樓的應召站的生態，後來「胖
    虎」被萬華在地的經營應召站的人趕走，我也就沒有繼續再
    在鑽石大樓做，所以我另外去西昌街那裡做三七仔，之後我
    在西昌街仲介的客人及小姐跟鑽石大樓都沒有關係，但因為
    我就住在鑽石大樓後門附近，我常常走出去買檳榔或跟本國
    籍的賣淫小姐聊天，所以我認出便衣刑警在附近時，就會警
    告台灣籍的賣淫女子，我並沒有幫外籍賣淫女子把風與仲介
    客人，我與本案乙○○等15人之犯行無涉等語（見本院110年
    度訴字第375號卷【下稱本院卷】四第12至14頁），否認有
    為被告乙○○、庚○○、癸○○、辛○○等人在鑽石大樓所經營之應
    召站把風，亦未仲介男客與本案附表一編號1至19所示賣淫
    女子進行性交易等語。
伍、經查：
一、證人即共同被告丁○○雖於警詢中證稱：被告子○○是在鑽石大
    樓周遭當皮條客，帶客人上樓給小姐等語（見臺北地檢署10
    7年度他字第6397號偵查卷【下稱他卷】三第7至第12頁），
    固有證稱被告子○○有於鑽石大樓擔任皮條客之情形；然證人
    即共同被告丁○○又於偵訊中證稱：被告子○○以前在我們後面
    在幫忙顧小姐、叫小姐，現在應該是在西昌街等語（見他卷
    三第37至第41頁）。足見被告子○○於案發當時，是否仍有在
    鑽石大樓擔任皮條客，證人即共同被告丁○○之證述前後扞格
    ，且卷內亦無其他證據顯示被告子○○有為本案如附表一編號
    1至19所示應召女子仲介客人之行為，難認被告子○○有仲介
    男客與本案附表一編號1至19所示賣淫女子進行性交易之犯
    行。
二、證人PENPECH CHANIKAN（即起訴書證據清單編號5之賣淫女
    子）為證人即共同被告乙○○旗下之賣淫女子，於警詢中證稱
    ：被告子○○會在1樓把風，他也會拿手電筒提醒我們警察來
    等語（見他卷二第399至第405頁、臺北地檢署109年度偵字
    第2916號偵查卷【下稱偵卷】一第67至第79頁）；於偵訊中
    證稱：被告子○○會在外面拿手電筒告訴小姐有警察來等語（
    見他卷三第221至第225頁）；證人TRUONG THI KIM HOAN（
    即起訴書證據清單編號17之賣淫女子）為證人即共同被告庚○○旗下之賣淫女子，於偵訊中證稱：被告子○○也在1樓看泰
    國小姐等語（見他卷三第459至第464頁）；證人LU THI HA
    （即起訴書證據清單編號24之賣淫女子）於偵訊中證稱：被
    告子○○在1樓走來走去，他也是看泰國小姐等語（見他卷三
    第521至第526頁），固均證稱被告子○○有在鑽石大樓為賣淫
    女子把風之情，然均未證述證人即共同被告係為被告乙○○、
    庚○○、癸○○、辛○○等人所經營之應召站把風看顧賣淫女子，
    故被告子○○之把風行為是否必當然為證人即共同被告乙○○、
    庚○○、癸○○、辛○○所指示，已屬有疑，況卷內並無證據顯示
    被告子○○有為在鑽石大樓從事性交易之賣淫女子把風以營利
    之情節，自難認被告子○○有與乙○○等15人共犯本件如附表一
    編號1至19所示之罪等犯行。
三、又證人即共同被告卯○○、壬○○於警詢及偵訊中之供述，以及
    附表一編號2至7、9至19「賣淫女子」欄所示各賣淫女子於
    警詢及偵訊中之證述，證人即賣淫女子DAO THI BICH HOA於
    警詢及偵訊中之證述、JUMPOL SABAIPORN及JAO-HOME KANIS
    THA於警詢中之證述，均未提及被告子○○，且扣案案發大樓
    現場監視器錄影畫面光碟及錄影畫面擷圖照片、扣案之保險
    套與潤滑液、帳冊等，亦未顯示被告子○○有意圖營利而為附
    表一編號1至19之賣淫女子把風、仲介男客，或有與乙○○等1
    5人共同經營應召站之行為，自均無法作為被告子○○有本件
    犯行之佐證，難認被告子○○有意圖使女子與他人為性交之行
    為，而容留、媒介以營利之罪行。
四、至被告子○○於警詢中固供陳：我有為綽號「胖虎」之人仲介
    男客人到鑽石大樓與賣淫女子性交易，我之前有在鑽石大樓
    1樓拉客，拉到的客人就是到鑽石大樓進行性交易，我拉客
    成功後，每個客人會收200元，「胖虎」會每天結算給我，
    我自108年10月24日前已經大約2個月沒作了，因為我被綽號
    「阿足」之人即證人即共同被告癸○○毆打，便不敢再帶客人
    去鑽石大樓，「阿足」與「胖虎」有應召站經營的糾紛，所
    以我才會被打，我後來就改為綽號「阿義」之人，在西昌街
    或貴陽街拉客，拉到的客人「阿義」會帶去貴陽街一帶的套
    房等語（見他卷三第71至77頁）；於偵訊中供陳：我在108
    年5月初開始，有為綽號「胖虎」之人仲介男客人到鑽石大
    樓與賣淫女子性交易，「胖虎」在鑽石大樓6樓有2間房間，
    後來我改為綽號「阿義」之人到西昌街去拉客了等語（見他
    卷三第93至96頁），可知被告子○○於警詢及偵訊中，均未就
    其參與附表一編號1至19所示賣淫女子所屬應召站之分工乙
    節，有所自白，公訴意旨就此有所誤會。又附表一編號1至1
    9之賣淫女子從事性交易之期間，均係在108年10月間，自不
    得以被告子○○曾坦承於附表一編號1至19之賣淫女子從事性
    交易之期間前，有為在鑽石大樓從事性交易之女子攬客與把
    風，並收取費用，率認被告子○○亦有參與本件犯行。遑論被
    告之自白，不得作為有罪判決之唯一證據，仍應調查其他必
    要之證據，以察其是否與事實相符，刑事訴訟法第156條第2
    項定有明文。本件被告子○○並無意圖使女子與他人為性交之
    行為，而容留、媒介以營利罪嫌乙節，已經本院認定如前，
    自難認本件除被告子○○之供述外，有何補強證據可言。
五、承前，依卷內事證，不足以證明被告子○○有為附表一編號1
    至19所示賣淫女子擔任仲介男客性交易之工作，以及被告子
    ○○有為證人即共同被告乙○○、庚○○、癸○○、辛○○所經營之應
    召站把風，而與乙○○等15人共犯附表一編號1至19所示犯行
    ，起訴書所載關於被告子○○之犯行即屬無法證明。
陸、綜前所述，本件就被告子○○犯罪之證明，尚未達於通常一般
    之人均不致有所懷疑而得確信其為真實之程度，自無從說服
    本院形成有罪之心證。被告子○○被訴之犯罪要屬不能證明，
    基於無罪推定之原則，應為被告子○○無罪之諭知，以示慎審
    。
據上論斷，應依刑事訴訟法第301條第1項，判決如主文。
本案經檢察官陳弘杰偵查起訴，檢察官鄭雅方到庭執行職務。
中　　華　　民　　國　　111 　年　　4 　月　　 27 　　日
　　　　　　　　　刑事第十三庭  審判長  法　官　鍾雅蘭
　　　　　　　　　                      法  官  劉庭維
　　　　　　　　　                      法  官  郭又禎
以上正本證明與原本無異。
如不服本判決應於收受送達後20日內向本院提出上訴書狀，並應
敘述具體理由；其未敘述上訴理由者，應於上訴期間屆滿後20日
內向本院補提理由書（均須按他造當事人之人數附繕本）「切勿
逕送上級法院」。
                                        書記官  殷玉芬　
中　　華　　民　　國　　111 　年　　4 　　月　　28　　日
附表一：
編號 起訴書所示證據清單之證人編號 賣淫女子 從事性交易時間 性交易場所 1   5 PENPECH CHANIKAN 108年10月18日起迄於108年10月23日（警詢證述，見他卷二第399至405頁、偵卷一第67至79頁；偵訊證述，見他卷三第221至225頁） 臺北市○○區○○路000號4樓10號 2  18 PHAM THI MY LIEN  108年10月17日起迄於108年10月23日（警詢證述，見偵卷一第417至424頁；偵訊證述，見他卷三第497至485頁）  臺北市○○區○○路000號4樓1號 3  19 LE THI KIM THOA 108年9月18日起迄於108年10月23日（警詢證述，見他卷二第613至619頁、偵卷一第551至557頁；偵訊證述，見他卷三第501至506頁） 臺北市○○區○○路000號9樓之22 4 20 NGUYEN THI DIEM THANH 108年10月23日（警詢證述，見他卷二第359至365頁、偵卷一第505至511頁；偵訊證述，見他卷三第543至548頁） 臺北市○○區○○路000號6樓之18 5 21 LY HONG DAO 108年10月20日起迄於108年10月23日（警詢證述，見他卷二第407至414頁、偵卷一第485至490頁；偵訊證述，見他卷三第583至588頁） 臺北市○○區○○路000號6樓6之13 6 15 NGUYEN THI HOA 108年10月19日起迄於108年10月23日（警詢證述，見他卷二第375至381頁、偵卷一第629至636頁；偵訊證述，見他卷三第419至424頁） 臺北市○○區○○路000號10樓之21 7 16 LA THI YEN 108年10月16日起迄於108年10月23日（警詢證述，見他卷二第185至191頁、偵卷一第459至461頁；偵訊證述，見他卷三第439至443頁） 臺北市○○區○○路000號5樓之17 8 17 TRUONG THI KIM HOAN 108年10月12日起迄於108年10月23日（警詢證述，見他卷二第499至507頁、偵卷一第601至608頁；偵訊證述，見他卷三第459至464頁） 臺北市○○區○○路000號12樓22號、10樓10號房 9 22 PHO THUY TRANG 108年10月12日起迄於108年10月23日（警詢證述，見他卷二第285至290頁、偵卷一第301至312頁；偵訊證述，見他卷三第605至610頁） 臺北市○○區○○路000號3樓之1號 10 9 SAIKHAM ATCHARA 108年10月15日起迄於108年10月23日（警詢證述，見他卷二第341至348頁、偵卷一第181至188頁；偵訊證述，見他卷三第301至306、365至367頁） 臺北市○○區○○路000號4樓 11 12 KANSUKON JUNTRA 108年10月17日起迄於108年10月23日（警詢證述，見他卷二第351至357、487至492頁、偵卷一第285至295頁；偵訊證述，見他卷三第361至364頁） 臺北市○○區○○路000號11樓之9號 12 13 NAKMAUNG BENJAMART 108年10月17日起迄於108年10月23日（警詢證述，見他卷二第391至397、487至492頁、偵卷一第313至321、327至339頁；偵訊證述，見他卷三第383至388頁） 臺北市○○區○○路000號11樓之9號 13 14 舒梅 108年10月19日起迄於108年10月23日（警詢證述，見他卷二第15至21頁、偵卷一第669至677頁；偵訊證述，見他卷三第403至405頁） 臺北市○○區○○路000號9樓之16 14 23 LE THI THANH 108年10月12日起迄於108年10月23日（警詢證述，見他卷二第317至323、333至340頁、偵卷一第365至374頁；偵訊證述，見他卷三第625至629頁） 臺北市○○區○○路000號3樓之1 15 6 KAENNAKHAM JIRAPORN 108年10月14日起迄於108年10月18日（偵訊證述，見他卷三第241至246頁） 臺北市○○區○○路000號4樓 16 7 BUTWAREEWONG ORAPHAN 108年10月11日起迄於108年10月23日（偵訊證述，見他卷三第261至265頁） 臺北市○○區○○路000號4樓7號房 17 8 WANON METINEE 108年10月14日起迄於108年10月23日（偵訊證述，見他卷三第281至286頁） 臺北市○○區○○路000號4樓9號房 18 10 SAE EAR PREEYAPA 108年10月17日起迄於108年10月23日（偵訊證述，見他卷三第321至325頁） 臺北市○○區○○路000號4樓5號房 19 11 WONGBOONYOK AMITTA 108年10月17日起迄於108年10月23日（偵訊證述，見他卷三第341至348頁） 臺北市○○區○○路000號4樓7號房 
附表二：
編號 名      稱 數  量 備註 於108年10月23日晚間8時許在臺北市○○區○○路000號4樓10號房間扣得 （證人PENPECH CHANIKAN部分，見他卷二第723至727頁）    1 OPPO廠牌手機 1支  於108年10月23日晚間8時許在臺北市○○區○○路000號4樓1號扣得 （證人PHAM THI MY LIEN部分，見他卷二第685至689頁）    2 保險套 25個  3 潤滑液 2個  4 三星廠牌手機（藍色） 1支  於108年10月23日晚間7時20分許在臺北市○○區○○路000號9樓之22扣得 （證人LE THI KIM THOA部分，見他卷二第831至837頁）    5 保險套   10個  6 潤滑液   1個  7 蘋果廠牌IPHONE手機（藍色）   1支  於108年10月23日晚間7時50分許在臺北市○○區○○路000號6樓之18扣得 （證人NGUYEN THI DIEM THANH部分，見他卷二第769至777頁）    8 智慧型手機   1 支  9 保險套  10個  於108年10月23日晚間7時50分許在臺北市○○區○○路000號6樓6之13扣得 （證人LY HONG DAO部分，見他卷二761至767頁）    10 保險套   76 個  11 潤滑劑   1瓶  12 智慧型手機   1 支  於108年10月23日晚間8時許在臺北市○○區○○路000號10樓之21扣得 （證人NGUYEN THI HOA部分，見他卷二第847至855頁）    13 保險套   10個  14 IPHONE手機   1支  於108年10月23日晚間8時20分許在臺北市○○區○○路000號5樓之17扣得 （證人LA THI YEN部分，見他卷二第737至741頁）    15 保險套   27個  16 潤滑劑   1條  17 監視器主機   1台  18 監視器鏡頭   1顆  19 智慧型手機   1 支  於108年10月23日晚間7時50分許在臺北市○○區○○路000號10樓10號房扣得 （證人TPUONG THI KIM HOAN部分，見他卷二第869至875頁）    20 保險套   12個  21 監視器鏡頭   3個  22 監視器螢幕   1台  23 智慧型手機   1 支  於108年10月23日晚間8時10分許在臺北市○○區○○路000號3之1號扣得 （證人PHO THUY TRANG部分，見他卷二第681頁）    23-1 IPHONE手機   1 支  於108年10月23日晚間8時許在臺北市○○區○○路000號4樓扣得 （證人SAIKHAM ATCHARA部分，見他卷二第711至713頁）    24 保險套   18個  25 潤滑液   1瓶  26 OPPO手機   1支  於108年10月23日晚間7時50分許在臺北市○○區○○路000號11樓之9號扣得 （證人KANSUKON JUNTRA部分，見他卷二第729至735頁）    27 保險套   6個  28 VIVO廠牌手機   1 支  於108年10月23日晚間8時許在臺北市○○區○○路000號11樓之9號扣得 （證人NAKMAUNG BENJ AMART部分，見他卷二第857至865頁）    29 保險套   10個  30 手機   1 支  於108年10月23日晚間7時50分許在臺北市○○區○○路000號9樓之16扣得 （證人舒梅部分，見他卷二第791至799頁）    31 保險套   10個  32 潤滑液   1瓶  33 監視器鏡頭   4個  34 監視器螢幕   1台  35 IPHONE手機   1 支  36 OPPO手機   1 支  於108年10月23日晚間8時10分許在臺北市○○區○○路000號3之1號扣得 （證人LE THI THANH部分，見他卷二第679頁）    36-1 IPHONE手機   1 支  於108年10月23日晚間8時許在臺北市○○區○○路000號4樓扣得 （證人KAENNAKHAM JIRAPORN部分，見他卷二第695至697頁）    37 保險套   5個  38 蘋果手機   1支  於108年10月23日晚間8時許在臺北市○○區○○路000號4樓7號房扣得 （證人BUTWAREEWONG ORAPHAN部分，見他卷二第699至701頁）    39 保險套   10個  40 蘋果手機   1支  41 VIVO手機   1支  於108年10月23日晚間8時許在臺北市○○區○○路000號4樓9號房扣得 （證人WANON METINEE部分，見他卷二第715至721頁）    42 保險套   38個  43 潤滑液   1瓶  44 蘋果手機   1支  於108年10月23日晚間8時許在臺北市○○區○○路000號4樓5號房扣得 （證人SAE EAR PREEYAPA部分，見他卷二第691至693頁）    45 蘋果手機   1支  46 保險套 47個  47 潤滑液 1瓶  於108年10月23日晚間8時許在臺北市○○區○○路000號4樓7號房扣得 （證人WONGBOONYOK AMITTA部分，見他卷二第703至707頁）    48 監視器鏡頭   2個  49 監視器螢幕   1台  50 監視器主機   1台  51 OPPO手機   1支  於108年12月11日晚間9時許在臺北市○○區○○路000巷0號扣得 （證人即共同被告乙○○部分，見他卷四第189至195頁）    52 SAMSUNG手機   1支  於108年12月11日晚間9時30分許在臺北市○○區○○路000號後門扣得 （被告寅○○部分，見他卷四第215至221頁）    53 SUGAR手機   1 支  於108年10月23日晚間8時許在臺北市○○區○○路000號扣得 （被告壬○○部分，見他卷二第621至625頁）    54 三星手機*1   1支   55 帳冊   2本  56 現金   2700元  57 HTC手機   1支   58 三星平板   1個  於108年10月23日晚間8時30分許在臺北市○○區○○路000號扣得 （被告子○○部分，見他卷二第667至671頁）     59 現金   4200元   60 HTC手機   1支  於108年10月23日晚間8時30分許在臺北市○○區○○街000號前扣得 （證人即共同被告庚○○部分，見他卷二第651至655頁）     61 手機 2支   62 現金  27800元  於108年10月23日晚間8時10分許在臺北市○○區○○路000號3之1號扣得 （證人即共同被告庚○○部分，見他卷二第677至681頁）     63 現金 177,000元   64 外幣鈔 89張   65  帳冊 2本   66 顧振祥華南銀行存摺（含金融卡1張、私章1顆） 1本   67 臺灣居民來往大陸通行證 1本   68 護照（中華民國、越南） 2本   69 瓦斯及管理費繳款收據(含記帳手札) 3張  於108年10月23日晚間8時10分許在臺北市○○區○○路000號3之1號扣得 （證人即共同被告甲○○部分，見他卷二第677至681頁）     70 OPPO手機(000000000000000、000000000000000) 1支  於108年10月23日晚間8時10分許在臺北市○○區○○路000號3之1號扣得 （證人即共同被告卯○○部分，見他卷二第677至681頁）     71 螢幕 1台   72 監視器 1支  於108年10月23日晚間8時40分許在臺北市○○區○○街000號扣得 （證人即共同被告卯○○部分，見他卷三第115至119頁）     73 現金 7200元   74 IPHONE手機 1支  於108年10月23日晚間8時許在臺北市○○區○○路000號扣得 （證人即共同被告辛○○部分，見他卷二第631至635頁）     75 IPHONE手機 1支